# 接收赞助方的账务处理

提问人：jackiechen8623 时间：2016-09-13 14:28:01
背景： 1 、被审计单位A公司为一文化发展有限公司，其拟承接一项知名国际赛事； 2 、B公司为一服装生产企业，B企业向A企业赞助其生产的服装以用于该赛事，该服装中有B公司logo，赞助协议中写明服装交付A公司后，所有权转给A公司，但A公司不得对外出售，只能用于该赛事，协议期间为 1 年，且A公司在赛事中为B公司进行相关宣传； 3 、C公司为一医疗机构，C公司为A公司举办的赛事提供免费医疗服务，但需在赛事中宣传C公司相关信息且负担C公司在赛事中的食宿行费用；
问题： 1 、针对B、C公司对A公司的赞助，A公司应如何进行账务处理？
个人理解： 1 、A公司收到B公司赞助时，计入存货及营业外收入，在赛事发放服装时做领用处理，计入相关成本； 2 、对于医疗机构的费用计入相关成本，取得的免费医疗服务根据公允价值计入相关成本及营业外收入；

回答人：chenyiwei
这种情况，应当是A公司接受B、C公司赞助的服装和医疗服务，其代价是要为B、C公司在该赛事中进行宣传推广。如果此类赞助是A承办该赛事的常规业务模式，则在其收到B赞助的服装和接受C免费提供的医疗服务时，应按该服装或医疗服务的公允价值确认存货或赛事成本（营业成本），同时确认为递延收益，在后续赛事举办期间根据为B、C提供推广服务的情况确认为营业收入。提供推广服务的成本并入赛事成本，计入营业成本。